# 子公司股权处理对公司账务处理的影响

提问人：broadsea2003 时间：2013-12-27 15:23:55
版主，关于子公司股权处理对公司账务处理的影响，有以下几个问题想咨询您一下： 现状：20年公司以 1000 万对价收购A公司收购部分股权60%，形成商誉 600 万元，目前已支付股权款 700 万元，根据协议，剩余 300 万元股权收购款不再支付。 1 、 对于60%股权不再支付剩余 300 万元，对应长投成本是否由 1000 万元调减为 700 万元，若不是该如何计算？ 2 、 若后续公司以 1 元价格收购A剩余股权中的40%，公司长投成本如何计算？估值高低如何影响商誉？ 3 、 假设公司实际支付 700 万元+1元后，持有A公司100%的股权，若以（ 700 万元+1元）*20%=140.2万元的价格向原股东转让A公司20%的股权，投资收益是否可认为是 0 ，若不是该如何计算？

回答人：chenyiwei
1 、请注意了解无需支付剩余价款的原因，根据具体原因确定如何处理。 2 、后续收购少数股权形成的投资成本＝实际支付的现金 1元。 3 、这样交易的原因是什么？该公司股权在收购少数股权之日和处置 20 ％之日的公允价值到底为多少？原股东和本企业之间有无关联方关系？是否涉嫌利益输送？（我理解处置日 20 ％股权的公允价值很可能不是140.2万）